【裁判字號】    97,裁,4089
【裁判日期】    970821
【裁判案由】    營業稅
【裁判全文】
最  高  行  政  法  院  裁  定
                                      97年度裁字第4089號
抗  告  人  亞歌設計工程有限公司
代  表  人  甲○○
上列抗告人因與相對人財政部臺灣省北區國稅局間營業稅事件，
對於中華民國97年3月13日臺北高等行政法院96年度訴字第3437
號裁定，提起抗告，本院裁定如下︰
    主  文
抗告駁回。
抗告訴訟費用由抗告人負擔。
    理  由
一、本件原裁定駁回抗告人之訴，係以：抗告人因補徵營業稅及
    罰鍰事件，不服財政部民國92年5月20日臺財訴字第0921353
    166號再訴願決定，提起本件行政訴訟。經查：抗告人係於
    92年5月26日收受上開再訴願決定書，有財政部郵務送達證
    書附在訴願卷可稽。抗告人當時設址於臺北縣永和市，扣除
    在途期間2日，計其提起行政訴訟之期間，自92年5月27日起
    算至92年7月28日（星期一）屆滿，而抗告人遲至96年10月8
    日始提起本件行政訴訟，是本件抗告人起訴已逾首開法定不
    變期間，其提起本件行政訴訟，顯非合法。又抗告人雖主張
    寄存送達應以應受送達人於應受送達處所（臺東市）拒絕收
    受，並將再訴願決定書寄存於臺東市之自治或警察機關始為
    合法云云。惟查，抗告人於82年12月15日經核准設立登記，
    公司所在地係臺北縣永和市○○街2巷1之1號5樓，且其提起
    訴願及再訴願時所載送達地址亦為該處，而未另行陳明臺東
    市處所，則再訴願決定機關以抗告人所載之地址送達再訴願
    決定書，郵務機關因未獲會晤本人亦無受領文書之同居人或
    受雇人，乃將再訴願決定書寄存於臺北縣永和市永貞郵局，
    並於送達證書載明制作送達通知書2份，1份黏貼於應受送達
    人住居所，1份置於應受送達人之信箱或其他適當之處所，
    依法自無不合，抗告人主張，尚非可採。抗告人之訴應予駁
    回等由。資為其判斷之論據。
二、抗告人抗告意旨略以：本件涉及稅務事件，自應優先適用稅
    捐稽徵法之規定。依稅捐稽徵法第18條規定，「寄存送達」
    僅適用於應受送達人拒絕收受之情形，且應寄存於自治機關
    或警察機關。相對人僅將再訴願決定書寄存於郵局，顯與上
    開規定相悖，該送達自不生效力。原裁定以抗告人於原審起
    訴已逾期、不合法為由，駁回抗告人之訴，即屬違法。原裁
    定應予廢棄等語。
三、本院按：「訴願文書之送達，除前2項規定外，準用行政訴
    訟法第67條至第69條、第71條至83條之規定。」「送達於應
    受送達人之住居所、事務所或營業所行之。」「送達不能依
    前2條規定為之者，得將文書寄存於送達地之自治或警察機
    關，並作送達通知書2份，1份黏貼於應受送達人住居所、事
    務所或營業所門首，1份交由鄰居轉交或置於應受送達人之
    信箱或其他適當之處所，以為送達。」訴願法第47條第3項
    及行政訴訟法第71條第1項、第73條第1項分別定有明文。查
    本件應送達之文書為再訴願決定書，並非稅捐稽徵法上之稅
    捐文書，自無適用稅捐稽徵法第18條規定之餘地，而應依上
    引訴願法第47條及行政訴訟法第71條第1項、第73條第1項規
    定為送達，原裁定依上開規定，以抗告人提起行政訴訟已逾
    法定不變期間，其提起本件行政訴訟為不合法，據以駁回抗
    告人之訴，自無不合。抗告意旨執前詞求為廢棄原裁定，為
    無理由，應予駁回。
四、據上論結，本件抗告為無理由。依行政訴訟法第104條、民
    事訴訟法第95條、第78條，裁定如主文。
中    華    民    國    97    年    8     月    21    日
                    最高行政法院第二庭
                        審判長法官  高  啟  燦
                              法官  帥  嘉  寶
                              法官  黃  合  文
                              法官  廖  宏  明
                              法官  楊  惠  欽
以  上  正  本  證  明  與  原  本  無  異
中    華    民    國    97    年    8     月    21    日
                              書記官  彭  秀  玲


司法院資訊處製作；財團法人民間司法改革基金會備份。
